臺灣桃園地方法院刑事判決　　　　　　　　　　　　九十一年度易字第二一五號
　　公　訴　人　臺灣桃園地方法院檢察署檢察官
　　被　　　告　甲○○　男　四.
右列被告因竊盜案件，經檢察官提起公訴（九十一年度偵字第九六七號），本院判
決如左：
    主  文
甲○○攜帶兇器、毀壞門扇，於夜間侵入住宅竊盜，累犯，處有期徒刑壹年。扣案之
棉手套乙只、一字起子貳支及油壓剪壹把，均沒收。
    事  實
一、甲○○前於民國八十三年因加重竊盜及偽造文書等案件，經臺灣彰化地方法院判
    處應執行有期徒刑一年九月，並經最高法院以八十四年度台上字第五四四號判決
    駁回上訴確定，於八十五年十二月八日執行完畢（此部分未構成累犯）。又於八
    十九年間因竊盜案件，經台灣新竹地方法院於八十九年八月十一日判處有期徒刑
    九月確定，於九十年七月五日始執行完畢，竟猶不知悔悟，復基於意圖為自己不
    法所有之犯意，於九十一年五月十八日晚間九時許，手戴其所有之棉手套乙只，
    持自己所有客觀上足供兇器使用之油壓剪一支及一字起子二支，由桃園縣中壢市
    ○○路一六八號建築工地之鷹架爬上三樓，再攀爬至第一六六號，再於一六六號
    三樓處利用樓梯攀爬至一六四號五樓頂，再由一六四號與一六二號五樓間之陽台
    斜坡侵入一六二號（起訴書誤載為一六三號）丙○○住處，後由五樓樓梯下至四
    樓，先以其所攜帶之一字起子破壞四、五樓間之鐵門上之門鎖，再以該一字起子
    撬開該門鎖之鎖鉤，因其用力過大而將鎖鉤部分撬斷，毀損該四樓鐵門，使其喪
    失防盜之功用後（毀損部分未據告訴），再侵入該住宅四樓房間內，竊取丙○○
    之女乙○○所有置於皮夾內之新台幣（下同）二千九百元及遠東百貨公司提貨券
    四張（價值二千元），得手後，因遭乙○○上四樓發現呼喊小偷，甲○○乃往該
    住宅之五樓頂跑，破壞五樓頂洞口不銹鋼蓋所附加之銅鎖二支（毀損部分未據告
    訴）後，由五樓頂之洞口逃離，嗣經路人合力追捕後報警處理，並當場扣得上開
    棉手套乙只、一字起子二支及油壓剪一把。
二、案經桃園縣警察局中壢分局報告臺灣桃園地方法院檢察署檢察官偵查起訴。
        理  由
一、訊據被告甲○○對於右揭犯罪事實，除辯稱伊未破壞被害人丙○○住處五樓頂洞
    口不銹鋼蓋所附加之銅鎖二支外，餘均坦承不諱，經查：
    （一）被告所自承之竊盜經過，核與被害人乙○○於警訊、丙○○於警、偵訊及
          本院審理時所指述之情節相符，並有被害人乙○○所出具之贓物認領（保
          管）領據、現場照片七張附卷可稽，此外，並有扣案之棉手套乙只、一字
          起子二支及油壓剪一把可證，足認被告之自白與事實相符，是此部分之事
          實堪信為真。
    （二）又公訴意旨雖認被告於以一字起子撬開被害人住處四樓之門鎖後，再持油
          壓剪將鎖鉤部分剪斷之方式毀損該四樓鐵門云云，惟此不僅為被告所堅決
          否認，且詳觀卷附之現場照片，該鎖鉤係呈不規則之斷痕，顯與一般所見
          用剪刀（油壓剪）剪裁之物品係呈直線不同，又被害人丙○○於本院九十
          一年十二月十六日審理時，亦稱伊亦不敢確定被告是否是以扣案之油壓剪
          剪斷該鎖鉤，是尚無積極證據足以證明被告係以油壓剪剪斷鎖鉤部分。
    （三）至被告雖辯稱伊未破壞被害人丙○○住處五樓頂之銅鎖，惟此業據被害人
          丙○○於警、偵訊及本院審理中指證歷歷，被害人丙○○於本院九十一年
          十二月十六日審理中並稱：那個鎖伊隨時都有上鎖，那天被告走掉後，伊
          有去看結果是開開的等語，而衡之一般民眾為求門戶安全，均會特別注意
          頂樓孔蓋、鐵門是否已然緊閉，被害人既稱其每天均會上五樓澆花，每天
          都會注意門鎖是否有關上，顯不可能係被害人於當天特地上至頂樓將該二
          支銅鎖取下去，是以被害人所指述為可採，被告所辯顯係卸責之詞，不足
          採信，惟此係被告竊盜行為後，為脫免逮捕而另行起意毀損被害人之物，
          尚非屬竊盜行為之一部分，附此敘明。
二、按刑法第三百二十一條第一項第三款之攜帶兇器竊盜罪，所謂「兇器」之種類並
    無限制，凡客觀上足對人之生命、身體、安全構成威脅，具有危險性之兇器均屬
    之，且只須行為人於行竊時攜持此種具有危險性之兇器為已足，並不以攜帶之初
    有行兇之意圖為必要，本件扣案之一字起子二支及油壓剪一支，均為金屬製品，
    一字起子前端呈扁平、尖銳，油壓剪之刀刃犀利，如以之刺、戳人之身體，均將
    致人體受傷，對人之生命、身體造成危險，於客觀上均顯屬具有危險性之兇器無
    誤；又被告所破壞之門鎖係被害人住處四、五樓間鐵門內的鎖，被告先以一字起
    子破壞門鎖，再以該一字起子撬開該門鎖之鎖鉤，因用力過大而將鎖鉤部分撬斷
    ，已使該鐵門喪失其防盜之功用。核被告前開之所為，係犯刑法第三百二十一條
    第一項第一款、第二款、第三款之攜帶兇器、毀壞門扇、於夜間侵入住宅竊盜罪
    。又被告於八十九年間因竊盜案件，經台灣新竹地方法院於八十九年八月十一日
    判處有期徒刑九月確定，於九十年七月五日執行完畢，有臺灣高等法院被告全國
    前案紀錄表、臺灣桃園地方法檢察署刑案資料查註紀錄表各一份附卷可查，其於
    有期徒刑執行完畢後，五年以內再犯本件有期徒刑以上之罪，為累犯，應依法加
    重其刑。爰審酌被告已有兩次竊盜前科，竟仍不知悔悟再次行竊，品行欠佳，攜
    帶工具竊盜將可能產生之危害甚大，惟念其竊得財物之價值不高，經被害人發現
    即知所退去，犯後坦承犯行，態度尚可等一切情狀，量處如主文所示之刑，雖公
    訴人以被告於竊盜過程中既見屋內有人，未及時退出，仍逕行入內實施犯行，且
    事後又飾詞狡辯，不知悔悟等情，請求量處被告有期徒刑三年云云，惟查被告為
    被害人乙○○發現後即往五樓頂逃離，並未再為行竊行為，其在本院所辯部分亦
    非全屬狡辯，其態度尚難認係惡劣，本院認求處三年有期徒刑確屬過重，附此敘
    明。扣案之棉手套乙只、一字起子二支及油壓剪一把，均為被告所有，且棉手套
    乙只及一字起子二支均已供本院犯罪之用，業據被告自陳在卷，而扣案油壓剪一
    支，被告於本院審理時雖辯稱係其平常做裝潢工作所使用的，惟其於檢察官九十
    一年六月十四日訊問時已自承：扣案東西是伊在路邊臨時買的，準備用來偷東西
    （見偵查卷第二十六頁背面第三行以下）等語，足見扣案之油壓剪一支係被告預
    備供本件犯罪所用之物無誤，爰均依刑法第三十八條第一項第二款規定，予以宣
    告沒收。
據上論斷，應依刑事訴訟法第二百九十九條第一項前段，刑法第三百二十一條第一項
第一款、第二款、第三款、第四十七條、第三十八條第一項第二款，判決如主文。
本案經檢察官張尹敏到庭執行職務。
中      華      民      國    九十一    年      十二    月      三十    日
                                    臺灣桃園地方法院刑事第六庭
                                        法  官  林  春  鈴
右正本證明與原本無異。
如不服本判決，應於判決送達後十日內向本院提出上訴狀( 應附繕本 )，上訴於
臺灣高等法院。
                書記官  江  世  亨
中        華        民        國   九十一   年   十二   月    三十一    日
附論罪科刑之法條：
刑法第三百二十一條
犯竊盜罪而有左列情形之一者，處六月以上五年以下有期徒刑：
一、於夜間侵入住宅或有人居住之建築物、船艦或隱匿其內而犯之者。
二、毀越門扇、牆垣或其他安全設備而犯之者。
三、攜帶兇器而犯之者。
四、結夥三人以上而犯之者。
五、乘火災、水災或其他災害之際而犯之者。
六、在車站或埠頭而犯之者。
前項之未遂犯罰之。
